臺灣士林地方法院刑事判決　　　　　　100年度簡上字第119號
上　訴　人　臺灣士林地方法院檢察署檢察官
被　　　告　張毓沂
選任辯護人　張菊芳律師
　　　　　　朱宜君律師
上列上訴人因被告妨害自由案件，不服本院中華民國100 年5 月
18日100 年度審簡字第452 號第一審刑事簡易判決（起訴書案號
：臺灣士林地方法院檢察署100 年度偵字第815 號），提起上訴
，本院管轄之第二審合議庭判決如下：
    主  文
原判決撤銷。
張毓沂以強暴妨害人行使權利，處拘役伍拾日，如易科罰金以新
臺幣壹仟元折算壹日。緩刑貳年。
    事  實
一、張毓沂係新北市○○區○○段124 號（下稱124 地號）土地
    之所有權人，其明知該土地係法定空地而供眾人出入使用，
    其不滿新北市○○區○○街34巷24弄3 號1 樓（坐落土地係
    同段155 地號）屋主翁魏素香專以居處後門通過124 地號土
    地而出入並經營家庭美容院，竟基於妨害自由之犯意，接續
    於民國99年12月15日起至同年月17日下午5 時30分許，以每
    日1 次之頻率，持長木棍抵住翁魏素香上揭居處後門水泥牆
    壁而卡緊後門，適最後1 次即同年月17日下午5 時30分許，
    翁魏素香與其客戶林彩葉均在屋內致無法進出，而以此強暴
    方式妨害翁魏素香與林彩葉自由進出之權利。嗣經翁魏素香
    報警請求援救始循線查獲。
二、案經翁魏素香訴由新北市政府警察局淡水分局報請臺灣士林
    地方法院檢察署檢察官偵查起訴。
    理  由
壹、證據能力部分：
    按被告以外之人於審判外之言詞或書面陳述，除法律有規定
    者外，不得作為證據，刑事訴訟法第159條第1項固有明文。
    惟被告以外之人於審判外之陳述，經當事人於審判程序同意
    作為證據，法院審酌該言詞陳述或書面陳述作成時之情況，
    認為適當者，亦得為證據；當事人、代理人或辯護人於法院
    調查證據時，知有上開刑事訴訟法第159條第1項不得為證據
    之情形，而未於言詞辯論終結前聲明異議者，視為有前項之
    同意，刑事訴訟法第159 條之5 亦有明文。經查本案以下認
    定事實所引用之卷證資料，並無證據證明係公務員違背法定
    程序所取得，且經審判期日一一提示予檢察官、被告及其辯
    護人表示意見，均未有爭執證據能力者，且該等證據亦查無
    刑事訴訟法第159 條之4 之顯有不可信之情況與不得作為證
    據之情形，從而，依刑事訴訟法第159 條至159 條之5 之規
    定，應均具有證據能力，合先敘明。
貳、實體部分：
一、訊據被告對上開犯罪事實坦承不諱，核與證人即告訴人翁魏
    素香於警詢及偵查中證述之情節（詳見臺灣士林地方法院檢
    察署100 年度偵字第815 號，下稱偵卷，第8 至9 頁、第27
    至28頁、第53頁）、證人林彩葉於偵查中證述之情節（見偵
    查卷第54頁）相符，並有共用道路合約書影本1 份（詳見偵
    卷第13頁）、照片1 張（詳見偵卷第17頁）、地籍圖謄本、
    臺灣士林地檢署勘驗筆錄與新北市政府工務局100 年1 月27
    北工建字第100036196 號函文、新北市淡水地政事務所100
    年2 月23日新北淡地測字第100002313 號函文各1 份（詳見
    偵卷第24至25頁、第36至40頁）、新北市政府警察局淡水分
    局就淡水區○○街34巷3 號現場會勘相片1 份（詳見偵卷第
    42至50頁）在卷可資佐證，足認被告之自白應與事實相符，
    本件事證明確，被告犯行堪以認定，應依法論科。
二、核被告所為，係犯刑法第304 條第1 項妨害人行使權利罪。
    原審以被告罪證明確，因予論罪科刑，固非無見，惟刑事審
    判之量刑，在於實現國家刑罰權分配正義，以契合人民法律
    感情，此所以刑法第57條明定科刑時應審酌一切情形，尤應
    注意其所列各款事項，以為科刑輕重標準。查本件被告僅因
    土地糾紛即接續3 次將告訴人之出入口以木棍卡緊，致告訴
    人無法通行，事後亦未與告訴人達成和解，原審僅就被告犯
    行量處拘役30日，量刑顯屬過輕，有所失當，公訴人以原審
    對被告量刑過輕為由提起上訴為有理由，應由本院將原判決
    予以撤銷改判。茲審酌被告前未曾因故意犯罪受有期徒刑以
    上刑之宣告，有臺灣高等法院被告前案紀錄表1 份在卷可按
    。其與告訴人間就起訴書所載之124 地號土地有民事紛爭，
    現仍於法院訴訟中，有被告庭呈民事起訴狀1 份在卷可查。
    其法律知識不足，未能依正確程序解決紛爭竟以強暴方式妨
    害告訴人行使自由進出之權利，惟其於本院審理中坦承犯行
    ，犯後態度尚稱良好，暨其品性、生活狀況及智識程度等一
    切情狀，爰量處如主文所示之刑，並諭知易科罰金之折算標
    準。另斟上情，認其因一時失慮，而罹刑章，犯罪後已坦承
    犯行，經此偵、審程序及刑之宣告後，應知所警惕，信無再
    犯之虞，本院因認其所宣告之刑以暫不執行為適當，爰併予
    宣告緩刑2 年，以啟自新。
據上論斷，應依刑事訴訟法第455 條之1 第1 項、第3 項、第36
9 條第1 項前段、第364 條、第299 條第1 項前段，刑法第304
條第1 項、第41條第1 項前段、第74條第1 項第1 款，刑法施行
法第1 條之1 第1 項，判決如主文。
本案經檢察官彭康凡到庭執行職務。
中    華    民    國   100     年    8    月    31    日
                  刑事第四庭審判長法  官  黃雅君
                                  法  官  陳彥宏
                                  法  官  陳俞婷
以上正本證明與原本無異。
本件不得上訴。
                                  書記官  李玟郁
中    華    民    國   100    年    9     月    2     日